【裁判字號】    89,小上,51
【裁判日期】    890525
【裁判案由】    損害賠償
【裁判全文】
臺灣臺中地方法院民事判決  八十九年度小上字第五一號
    上  訴  人  甲○○
    被  上訴人  乙○○
右當事人間請求損害賠償事件，上訴人對於本院中華民國八十九年三月七日沙鹿簡易
庭第一審民事判決（八十八年度沙小字第三三四號），提起上訴，本院判決如左：
    主    文
上訴駁回。
第二審訴訟費用新台幣肆佰參拾捌元由上訴人負擔。
    理    由
一、本件上訴人上訴意旨略以：上訴人於原審時，已抗辯被上訴人車速過快，亦與有
    過失，惟原審卻未依民法第二百十七條規定，減輕上訴人賠償之數額，而判令上
    訴人負全部過失責任。原審判決之認定，顯有違論理法則及經驗法則，而有判決
    適用法令不當之違法。爰依法提起上訴，請求廢棄原判決云云。
二、按汽車行經無號誌交岔路口，應減速慢行，作隨時停車之準備；又駕駛人應注意
    車前狀況，並隨時採取必要之安全措施，道路交通安全規則第九十三條第一項、
    第九十四條第三項分別定有明文。查：（一）上訴人固辯以：被上訴人車速過快
    ，亦與有過失云云，但已為被上訴人所否認（被上訴人於警訊時陳稱：其時速僅
    有三十公里），上訴人未提出任何事證以實所辯，依舉證責任分配之法則，尚難
    僅憑：被上訴人所自陳：其所駕駛之汽車，於遭上訴人擦撞後，就地迴轉一百八
    十度之事實，即認上訴人抗辯：被上訴人車速過快之事實為真實。（二）再者，
    上訴人復未具體指出被上訴人究竟有何其他與有過失之事實，從而，原審於綜合
    審酌：原審卷內所附之道路交通事故調查報告表、肇事現場圖、車損照片及兩造
    於警訊中之陳述等一切證據後，認係上訴人駕車行經無號誌交岔路口，未減速慢
    行，作隨時停車之準備；又未注意車前狀況，隨時採取必要之安全措施，導致上
    訴人之車輛前方，追撞已通過道路中心點行駛於前方之被上訴人車輛右後側，上
    訴人自應就上開車禍事件，應負全部過失責任，經核於法尚無不當。（三）綜上
    所述，上訴人所辯：被上訴人亦與有過失之事實，既難信為真實，則原審綜合全
    辯論意旨及調查證據之結果，認上訴人就上開車禍，應負全部過失責任，而判令
    上訴人應給付被上訴人新台幣一萬九千九百六十九元，及自八十八年十月二十三
    日起，至清償日止，按週年利率百分之五計算之利息，並依職權宣告假執行，經
    核並未有何違反論理法則、經驗法則及適用法令不當之處。是上訴人上訴之指摘
    ，自顯為無理由。
三、次按小額程序之第二審判決，依上訴意旨足認上訴為無理由者，得不經言詞辯論
    為之，民事訴訟法第四百三十六條之二十九第二款定有明文。基上所述，上訴人
    上訴指摘原審判決有違背法令，為顯無理由，爰依前揭規定，不經言詞辯論，逕
    予駁回。
據上論結，本件上訴人之上訴為無理由，依民事訴訟法第四百三十六條之二十九第二
款、第四百三十六條之三十二第一項、第二項、第四百三十六條之十九第一項、第四
百四十九條第一項、第七十八條，判決如主文。
中      華      民      國    八十九    年      五      月    二十五    日
                                    臺灣臺中地方法院民事第三庭
~B審判長法官  林清鈞
~B法      官  莊嘉蕙
~B法      官  唐敏寶
右為正本係照原本作成
不得上訴。
中      華      民      國    八十九    年      五      月    三十一    日
~B法院書記官


司法院資訊處製作；財團法人民間司法改革基金會備份。
